臺灣花蓮地方法院刑事判決　　　　　　　 96年度易字第371號
公　訴　人　臺灣花蓮地方法院檢察署檢察官
被　　　告　甲○○
上列被告因湮滅證據案件，經檢察官提起公訴（96年度偵字第34
79號），被告於準備程序中就被訴事實為有罪之陳述，本院改行
簡式審判程序審理，並判決如下：
    主  文
甲○○犯湮滅刑事證據罪，處有期徒刑壹年。減為有期徒刑陸月
，如易科罰金，以新臺幣壹仟元折算壹日。緩刑肆年。
    事  實
一、甲○○係丙○○（業經檢察官另案提起公訴）之現任女友，
    陳美穎係丙○○之前妻。緣丙○○因不滿陳美穎於離婚後仍
    對其一再糾纏，而起意利用即將與陳美穎共同前往花蓮出遊
    之機會殺害陳美穎。甲○○於事前對丙○○之殺人計畫並不
    知情，惟應丙○○之要求，於民國96年3 月2 日21時駕駛車
    牌8726-LZ 號自小客車載送丙○○到南二高北上關廟休息站
    ，以便讓丙○○與丙○○所誆稱之朋友（即陳美穎）會合後
    共同出遊，並應丙○○之要求於丙○○下車後，繼續駕駛上
    開自小客車前往昆陽休息站（位於台14甲線29.284公里處，
    有太魯閣國家公園界碑）等候丙○○指示，復於96年3月3日
    3 時7 分，在昆陽休息站，以0000000000號手機接獲丙○○
    以0000000000號手機撥打之電話，得知丙○○將啟程折返昆
    陽休息站，再於96年3 月3 日3 時46分，在昆陽休息站（台
    14甲線29.284公里）處，以0000000000號手機接獲丙○○以
    0000000000號手機撥打之電話，得知丙○○已抵達昆陽休息
    站，2 人隨即在該處會合碰面，丙○○於是告知甲○○其已
    殺害陳美穎之情事，並要求甲○○一同處理陳美穎所遺車牌
    3725-GN 自小客車及隨身行李袋、皮包等物品，以掩飾犯行
    。甲○○得知上述情事後，乃基於湮滅丙○○犯罪證據之故
    意，依照丙○○之指示，跟隨丙○○所駕駛陳美穎所有之車
    牌3725-GN 號自小客車往西行，行駛至丙○○事先選定之棄
    車地點台14甲線26.5公里處附近（昆陽往清境途中，該處山
    路旁無護欄），至該處後暫時停車，與丙○○一同將陳美穎
    置放車內之LV牌黑灰色行李袋1 只、米黃色皮包1 只取出車
    外，再合力將陳美穎所有之上開自小客車推落山谷，使之墜
    落於公路下方距離約200 公尺之山谷內，然後再改由丙○○
    駕駛車牌8726-LZ 號自小客車搭載甲○○駛離該現場，繼續
    向西行駛至台14甲線下山，並於19公里處，與丙○○一同將
    陳美穎上開行李袋及皮包等物品均丟棄於該處公路下方離約
    100 公尺處之山谷內，嗣一路返回渠等台南住處。
二、案經臺灣花蓮地方法院檢察署檢察官簽分偵查起訴。
    理  由
一、上揭犯罪事實，業據被告甲○○於本院準備程序、審理時坦
    承不諱，並有共同被告丙○○之警詢筆錄及偵訊筆錄、證人
    乙○○之警詢筆錄及偵訊筆錄、法務部法醫研究所鑑定報告
    書、搜索扣押筆錄、台14甲線公路里程表、被告0000000000
    號之手機與丙○○之0000000000號手機之通聯紀錄、台8 線
    公路里程表、太魯閣國家公園地圖、中國時報96年4 月21日
    第A5版之路線圖、仁愛鄉○○段基地台位置圖、仁愛鄉景點
    地圖等附卷可資佐證，足認被告之自白與事實相符，被告犯
    行堪以認定，應依法論科。
二、核被告所為，係犯刑法第165 條之湮滅刑事證據罪。又被告
    與丙○○將陳美穎所有之車牌3725-GN 號自小客車、陳美穎
    所置放上開車內之LV牌黑灰色行李袋1 只、米黃色皮包1 只
    ，沿路丟置路旁山谷之湮滅證據行為，時間、地點極為密切
    接近，且侵害同一之法益，各行為之獨立性極為薄弱，依一
    般社會社會健全觀念，難以強行分開，應視為數個舉動之接
    續施行，屬接續犯。
三、爰審酌被告無犯罪紀錄，素行尚佳，其受男朋友利用情感操
    縱，未及深思而犯本件罪行，並衡量其動機、目的、手段、
    影響偵審機關對案件偵辦之危害程度，及其犯後於審理中坦
    承犯行、態度良好等一切情狀，量處如主文所示之刑，以示
    懲戒。被告行為係在96年4 月24日以前，合於中華民國96年
    罪犯減刑條例第2 條第1 項第3 款之規定，應予減其宣告刑
    2 分之1 如主文所示，並諭知減得之刑之易科罰金折算標準
    。另，被告前未曾受有期徒刑以上刑之宣告，有臺灣高等法
    院被告全國前案紀錄表一份在卷可稽，其因突然得知同居男
    朋友犯下殺人重罪，因感情用事，未及深思而一時失慮，致
    觸犯本案犯行，又被告犯後尚有悔意，坦承犯行，經此偵審
    ，自當知所警惕而無再犯之虞，本院綜核各情，認前開對其
    所宣告之刑，以暫不執行為適當，爰併宣告緩刑4 年，以啟
    自新。
據上論斷，應依刑事訴訟法第299 條第1 項前段、第273條之1第
1 項，刑法第165 條、第41條第1 項前段、第74條第1 項第1 款
，刑法施行法第1 條之1 ，中華民國96年罪犯減刑條例第2 條第
1 項第3 款、第7 條、第9 條，判決如主文。
本案經檢察官孫源志到庭執行職務。
中　　華　　民　　國　　96　　年　　11  　月　　29　　日
　　　　　　　　        臺灣花蓮地方法院刑事第二庭
                                    法  官  沈培錚
上列正本證明與原本無異。
如對本判決不服，應於送達後10日內，向本院提出上訴狀（上訴
狀應記載具體上訴理由並應抄附繕本）告訴人或被害人如對於本
判決不服者，應具備理由請求檢察官上訴，其上訴期間之計算係
以檢察官收受判決正本之日期為準。
中　　華　　民　　國　　96　　年　　11　　月　　29　　日
                                    書記官
附錄本案論罪法條全文：
中華民國刑法第165條：
偽造、變造、湮滅或隱匿關係他人刑事被告案件之證據，或使用
偽造、變造之證據者，處2 年以下有期徒刑、拘役或5 百元以下
罰金。
